Luganda.aff
FLAG long
PFX GI 0 lwekataakuki .
PFX GI 0 lwekataakubi .
PFX GI 0 lwekataakuli .
PFX GI 0 lwekataakuga .
PFX GI 0 lwekataakuka .
PFX GI 0 lwekataakubu .
PFX GI 0 lwekataakulu .
PFX GI 0 lwekataakuku .
PFX GI 0 lwekataakutu .
PFX GI 0 lwekataatun [^lmnb]
PFX GI l lwekataatund l.[^mn][^u]
PFX GI l lwekataatunn l.[mn]
PFX GI w lwekataatump [w]
PFX GI 0 lwekataatumu .
PFX GI 0 lwekataatuba .
PFX GI 0 lwekataatugu .
PFX GI 0 lwekataatugi .
PFX GI 0 lwekataatuzi .
PFX GI 0 lwekataatuki .
PFX GI 0 lwekataatubi .
PFX GI 0 lwekataatuli .
PFX GI 0 lwekataatuga .
PFX GI 0 lwekataatuka .
PFX GI 0 lwekataatubu .
PFX GI 0 lwekataatulu .
PFX GI 0 lwekataatuku .
PFX GI 0 lwekataatutu .
PFX GI 0 lwebutaangu .
PFX GI 0 lwebutaangi .
PFX GI 0 lwebutaanzi .
PFX GI 0 lwebutaanki .
PFX GI 0 lwebutaanga .
PFX GI 0 lwebutaanka .
PFX GI 0 lwebutaanku .
PFX GI 0 lwebutaantu .
PFX GI 0 lwebutaamun [^lmnb]
PFX GI l lwebutaamund l.[^mn][^u]
PFX GI l lwebutaamunn l.[mn]
PFX GI w lwebutaamump [w]
PFX GI 0 lwebutaamumu .
PFX GI 0 lwebutaamuba .
PFX GI 0 lwebutaamugu .
PFX GI 0 lwebutaamugi .
PFX GI 0 lwebutaamuzi .
PFX GI 0 lwebutaamuki .
PFX GI 0 lwebutaamubi .
PFX GI 0 lwebutaamuli .
PFX GI 0 lwebutaamuga .
PFX GI 0 lwebutaamuka .
PFX GI 0 lwebutaamubu .
PFX GI 0 lwebutaamulu .
PFX GI 0 lwebutaamuku .
PFX GI 0 lwebutaamutu .
PFX GI 0 lwebutaaban [^lmnb]
PFX GI l lwebutaaband l.[^mn][^u]
PFX GI l lwebutaabann l.[mn]
PFX GI w lwebutaabamp [w]
PFX GI 0 lwebutaabamu .
PFX GI 0 lwebutaababa .
PFX GI 0 lwebutaabagu .
PFX GI 0 lwebutaabagi .
PFX GI 0 lwebutaabazi .
PFX GI 0 lwebutaabaki .
PFX GI 0 lwebutaababi .
PFX GI 0 lwebutaabali .
PFX GI 0 lwebutaabaga .
PFX GI 0 lwebutaabaka .
PFX GI 0 lwebutaababu .
PFX GI 0 lwebutaabalu .
PFX GI 0 lwebutaabaku .
PFX GI 0 lwebutaabatu .
PFX GI 0 lwebutaagun [^lmnb]
PFX GI l lwebutaagund l.[^mn][^u]
PFX GI l lwebutaagunn l.[mn]
PFX GI w lwebutaagump [w]
PFX GI 0 lwebutaagumu .
PFX GI 0 lwebutaaguba .
PFX GI 0 lwebutaagugu .
PFX GI 0 lwebutaagugi .
PFX GI 0 lwebutaaguzi .
PFX GI 0 lwebutaaguki .
PFX GI 0 lwebutaagubi .
PFX GI 0 lwebutaaguli .
PFX GI 0 lwebutaaguga .
PFX GI 0 lwebutaaguka .
PFX GI 0 lwebutaagubu .
PFX GI 0 lwebutaagulu .
PFX GI 0 lwebutaaguku .
PFX GI 0 lwebutaagutu .
PFX GI 0 lwebutaagin [^lmnb]
PFX GI l lwebutaagind l.[^mn][^u]
PFX GI l lwebutaaginn l.[mn]
PFX GI w lwebutaagimp [w]
PFX GI 0 lwebutaagimu .
PFX GI 0 lwebutaagiba .
PFX GI 0 lwebutaagigu .
PFX GI 0 lwebutaagigi .
PFX GI 0 lwebutaagizi .
PFX GI 0 lwebutaagiki .
PFX GI 0 lwebutaagibi .
PFX GI 0 lwebutaagili .
PFX GI 0 lwebutaagiga .
PFX GI 0 lwebutaagika .
PFX GI 0 lwebutaagibu .
PFX GI 0 lwebutaagilu .
PFX GI 0 lwebutaagiku .
PFX GI 0 lwebutaagitu .
PFX GI 0 lwebutaazin [^lmnb]
PFX GI l lwebutaazind l.[^mn][^u]
PFX GI l lwebutaazinn l.[mn]
PFX GI w lwebutaazimp [w]
PFX GI 0 lwebutaazimu .
PFX GI 0 lwebutaaziba .
PFX GI 0 lwebutaazigu .
PFX GI 0 lwebutaazigi .
PFX GI 0 lwebutaazizi .
PFX GI 0 lwebutaaziki .
PFX GI 0 lwebutaazibi .
PFX GI 0 lwebutaazili .
PFX GI 0 lwebutaaziga .
PFX GI 0 lwebutaazika .
PFX GI 0 lwebutaazibu .
PFX GI 0 lwebutaazilu .
PFX GI 0 lwebutaaziku .
PFX GI 0 lwebutaazitu .
PFX GI 0 lwebutaakin [^lmnb]
PFX GI l lwebutaakind l.[^mn][^u]
PFX GI l lwebutaakinn l.[mn]
PFX GI w lwebutaakimp [w]
PFX GI 0 lwebutaakimu .
PFX GI 0 lwebutaakiba .
PFX GI 0 lwebutaakigu .
PFX GI 0 lwebutaakigi .
PFX GI 0 lwebutaakizi .
PFX GI 0 lwebutaakiki .
PFX GI 0 lwebutaakibi .
PFX GI 0 lwebutaakili .
PFX GI 0 lwebutaakiga .
PFX GI 0 lwebutaakika .
PFX GI 0 lwebutaakibu .
PFX GI 0 lwebutaakilu .
PFX GI 0 lwebutaakiku .
PFX GI 0 lwebutaakitu .
PFX GI 0 lwebutaabin [^lmnb]
PFX GI l lwebutaabind l.[^mn][^u]
PFX GI l lwebutaabinn l.[mn]
PFX GI w lwebutaabimp [w]
PFX GI 0 lwebutaabimu .
PFX GI 0 lwebutaabiba .
PFX GI 0 lwebutaabigu .
PFX GI 0 lwebutaabigi .
PFX GI 0 lwebutaabizi .
PFX GI 0 lwebutaabiki .
PFX GI 0 lwebutaabibi .
PFX GI 0 lwebutaabili .
PFX GI 0 lwebutaabiga .
PFX GI 0 lwebutaabika .
PFX GI 0 lwebutaabibu .
PFX GI 0 lwebutaabilu .
PFX GI 0 lwebutaabiku .
PFX GI 0 lwebutaabitu .
PFX GI 0 lwebutaalin [^lmnb]
PFX GI l lwebutaalind l.[^mn][^u]
PFX GI l lwebutaalinn l.[mn]
PFX GI w lwebutaalimp [w]
PFX GI 0 lwebutaalimu .
PFX GI 0 lwebutaaliba .
PFX GI 0 lwebutaaligu .
PFX GI 0 lwebutaaligi .
PFX GI 0 lwebutaalizi .
PFX GI 0 lwebutaaliki .
PFX GI 0 lwebutaalibi .
PFX GI 0 lwebutaalili .
PFX GI 0 lwebutaaliga .
PFX GI 0 lwebutaalika .
PFX GI 0 lwebutaalibu .
PFX GI 0 lwebutaalilu .
PFX GI 0 lwebutaaliku .
PFX GI 0 lwebutaalitu .
PFX GI 0 lwebutaagan [^lmnb]
PFX GI l lwebutaagand l.[^mn][^u]
PFX GI l lwebutaagann l.[mn]
PFX GI w lwebutaagamp [w]
PFX GI 0 lwebutaagamu .
PFX GI 0 lwebutaagaba .
PFX GI 0 lwebutaagagu .
PFX GI 0 lwebutaagagi .
PFX GI 0 lwebutaagazi .
PFX GI 0 lwebutaagaki .
PFX GI 0 lwebutaagabi .
PFX GI 0 lwebutaagali .
PFX GI 0 lwebutaagaga .
PFX GI 0 lwebutaagaka .
PFX GI 0 lwebutaagabu .
PFX GI 0 lwebutaagalu .
PFX GI 0 lwebutaagaku .
PFX GI 0 lwebutaagatu .
PFX GI 0 lwebutaakan [^lmnb]
PFX GI l lwebutaakand l.[^mn][^u]
PFX GI l lwebutaakann l.[mn]
PFX GI w lwebutaakamp [w]
PFX GI 0 lwebutaakamu .
PFX GI 0 lwebutaakaba .
PFX GI 0 lwebutaakagu .
PFX GI 0 lwebutaakagi .
PFX GI 0 lwebutaakazi .
PFX GI 0 lwebutaakaki .
PFX GI 0 lwebutaakabi .
PFX GI 0 lwebutaakali .
PFX GI 0 lwebutaakaga .
PFX GI 0 lwebutaakaka .
PFX GI 0 lwebutaakabu .
PFX GI 0 lwebutaakalu .
PFX GI 0 lwebutaakaku .
PFX GI 0 lwebutaakatu .
PFX GI 0 lwebutaabun [^lmnb]
PFX GI l lwebutaabund l.[^mn][^u]
PFX GI l lwebutaabunn l.[mn]
PFX GI w lwebutaabump [w]
PFX GI 0 lwebutaabumu .
PFX GI 0 lwebutaabuba .
PFX GI 0 lwebutaabugu .
PFX GI 0 lwebutaabugi .
PFX GI 0 lwebutaabuzi .
PFX GI 0 lwebutaabuki .
PFX GI 0 lwebutaabubi .
PFX GI 0 lwebutaabuli .
PFX GI 0 lwebutaabuga .
PFX GI 0 lwebutaabuka .
PFX GI 0 lwebutaabubu .
PFX GI 0 lwebutaabulu .
PFX GI 0 lwebutaabuku .
PFX GI 0 lwebutaabutu .
PFX GI 0 lwebutaalun [^lmnb]
PFX GI l lwebutaalund l.[^mn][^u]
PFX GI l lwebutaalunn l.[mn]
PFX GI w lwebutaalump [w]
PFX GI 0 lwebutaalumu .
PFX GI 0 lwebutaaluba .
PFX GI 0 lwebutaalugu .
PFX GI 0 lwebutaalugi .
PFX GI 0 lwebutaaluzi .
PFX GI 0 lwebutaaluki .
PFX GI 0 lwebutaalubi .
PFX GI 0 lwebutaaluli .
PFX GI 0 lwebutaaluga .
PFX GI 0 lwebutaaluka .
PFX GI 0 lwebutaalubu .
PFX GI 0 lwebutaalulu .
PFX GI 0 lwebutaaluku .
PFX GI 0 lwebutaalutu .
PFX GI 0 lwebutaakun [^lmnb]
PFX GI l lwebutaakund l.[^mn][^u]
PFX GI l lwebutaakunn l.[mn]
PFX GI w lwebutaakump [w]
PFX GI 0 lwebutaakumu .
PFX GI 0 lwebutaakuba .
PFX GI 0 lwebutaakugu .
PFX GI 0 lwebutaakugi .
PFX GI 0 lwebutaakuzi .
PFX GI 0 lwebutaakuki .
PFX GI 0 lwebutaakubi .
PFX GI 0 lwebutaakuli .
PFX GI 0 lwebutaakuga .
PFX GI 0 lwebutaakuka .
PFX GI 0 lwebutaakubu .
PFX GI 0 lwebutaakulu .
PFX GI 0 lwebutaakuku .
PFX GI 0 lwebutaakutu .
PFX GI 0 lwebutaatun [^lmnb]
PFX GI l lwebutaatund l.[^mn][^u]
PFX GI l lwebutaatunn l.[mn]
PFX GI w lwebutaatump [w]
PFX GI 0 lwebutaatumu .
PFX GI 0 lwebutaatuba .
PFX GI 0 lwebutaatugu .
PFX GI 0 lwebutaatugi .
PFX GI 0 lwebutaatuzi .
PFX GI 0 lwebutaatuki .
PFX GI 0 lwebutaatubi .
PFX GI 0 lwebutaatuli .
PFX GI 0 lwebutaatuga .
PFX GI 0 lwebutaatuka .
PFX GI 0 lwebutaatubu .
PFX GI 0 lwebutaatulu .
PFX GI 0 lwebutaatuku .
PFX GI 0 lwebutaatutu .
PFX GI 0 lwelutaangu .
PFX GI 0 lwelutaangi .
PFX GI 0 lwelutaanzi .
PFX GI 0 lwelutaanki .
PFX GI 0 lwelutaanga .
PFX GI 0 lwelutaanka .
PFX GI 0 lwelutaanku .
PFX GI 0 lwelutaantu .
PFX GI 0 lwelutaamun [^lmnb]
PFX GI l lwelutaamund l.[^mn][^u]
PFX GI l lwelutaamunn l.[mn]
PFX GI w lwelutaamump [w]
PFX GI 0 lwelutaamumu .
PFX GI 0 lwelutaamuba .
PFX GI 0 lwelutaamugu .
PFX GI 0 lwelutaamugi .
PFX GI 0 lwelutaamuzi .
PFX GI 0 lwelutaamuki .
PFX GI 0 lwelutaamubi .
PFX GI 0 lwelutaamuli .
PFX GI 0 lwelutaamuga .
PFX GI 0 lwelutaamuka .
PFX GI 0 lwelutaamubu .
PFX GI 0 lwelutaamulu .
PFX GI 0 lwelutaamuku .
PFX GI 0 lwelutaamutu .
PFX GI 0 lwelutaaban [^lmnb]
PFX GI l lwelutaaband l.[^mn][^u]
PFX GI l lwelutaabann l.[mn]
PFX GI w lwelutaabamp [w]
PFX GI 0 lwelutaabamu .
